

EDGAR JR. OTERO RADA

Ingeniero Multimedia

PERFIL

Soy un ingeniero multimedia con experiencia en diversas áreas, desde recursos humanos hasta desarrollo de software. Durante mi primer empleo en recursos humanos, adquirí habilidades blandas sólidas, como la comunicación efectiva y la capacidad de trabajar en equipo. Posteriormente, mi pasión por la tecnología me llevó a adentrarme en el desarrollo web y móvil, donde obtuve experiencia como desarrollador front-end y móvil utilizando React Native. Durante este tiempo, he adquirido habilidades sólidas en la creación de interfaces de usuario interactivas y responsivas, optimizando así la experiencia del usuario

En mi trayectoria profesional, he tenido la oportunidad de trabajar como desarrollador full-stack, donde he utilizado una variedad de tecnologías y herramientas. Desde migrar un software en Visual FoxPro a tecnologías web modernas, como React.js para el front-end y Node.js con Express.js para el backend, hasta desarrollar aplicaciones móviles en Flutter que se conectan a sistemas backend. Además, tengo experiencia en el manejo de bases de datos SQL y MongoDB, así como en el despliegue de aplicaciones mediante el uso de Docker. Como apasionado de las tecnologías, estoy en constante aprendizaje para mantenerme actualizado en las últimas tendencias y mejoras en el campo del desarrollo de software.

CONTACTS

- +57 3122796633
- https://github.com/juniorotero06
- https://gitlab.com/JuniorOtero
- Calle 61#1a8-17

SKILLS





























EXPERIENCIA

TORRENS UNIVERSITY AUSTRALIA Fullstack Developer / Backend Developer Julio 2022 - Actualmente

- Desarrollo de funcionalidades para diferentes paginas web enfocadas en eventos y Live Streaming
- Mantenimiento y solución de bugs y errores en el código fuente de las paginas web a nivel de cliente (FrontEnd) como de servidor (Backend)
- Desarrollo FrontEnd con la librería React.js, Redux y demás tecnologías
- Desarrollo BackEnd en javascript con node.js su framework express.js, uso de base de datos Mongo DB, Docker, microservicios y otras tecnologías

ATXEL LTDA

Ingeniero de Producción Enero 2022 - Junio 2022

- Desarrollo de software de escritorio, escrito en Visual FoxPro 9
- Soporte e implementación de módulos para el software DataX, manejo de tablas y consultas en SQL Server
- Migración del software DataX a nuevas tecnologías para la web y móvil

DINOLARS

Front-End & Movil Developer Junio 2021 - Mayo 2022

- Implementación del front-end de las paginas web usando tecnologías modernas y librerias para desarrollo, principalmente React.js
- Implementación del front-end de aplicaciones móviles usando React Native y demás dependencias

ELECTROJAPONESA S.A.

Analista de Comunicaciones Septiembre 2020 - Abril 2021

- Comunicación Interna de la compañía, Formación del personal y auxiliar de Bienestar Laboral
- Diseño de piezas gráficas, Fotografía, Edición y postproducción de video
- Ocasionalmente ayudaba al área de mercadeo con diseño de marca, volantes, diseño gráfico y videos para productos

ESTUDIOS

• INGENIERÍA MULTIMEDIA Universidad San Buenaventura Cali Febrero 2015 - Junio 2021

TALLERES Y CURSOS

 MICROSERVICES WITH NODE JS AND REACT Duración: 54 horas, 32 minutos Udemy, Global Mentoring Finalizado: Mayo 2023

INVESTIGACIONES REALIZADAS

Desarrollo de una aplicación móvil que fortalezca la lectura crítica y comprensión lectora de los estudiantes de primer a cuarto semestre de la carrera ingeniería multimedia de la universidad San Buenaventura Cali, haciendo uso de estrategias de gamificación.